【裁判字號】    92,台上,6008
【裁判日期】    921023
【裁判案由】    妨害風化
【裁判全文】
最高法院刑事判決                              九十二年度台上字第六○○八號
    上  訴  人  甲○○原名劉.
右上訴人因妨害風化案件，不服台灣高等法院中華民國九十二年七月二十九日第二審
判決（九十二年度上訴字第二○三一號，起訴案號：台灣桃園地方法院檢察署九十一
年度偵字第一三二三三、一七○一三號），提起上訴，本院判決如左：
    主  文
上訴駁回。
    理  由
按刑事訴訟法第三百七十七條規定，上訴於第三審法院，非以判決違背法令為理由，
不得為之。是提起第三審上訴，應以原判決違背法令為理由，係屬法定要件。如果上
訴理由狀並未依據卷內訴訟資料，具體指摘原判決不適用何種法則或如何適用不當，
或所指摘原判決違法情事，顯與法律規定得為第三審上訴理由之違法情形，不相適合
時，均應認其上訴為違背法律上之程式，予以駁回。本件原判決撤銷第一審不當之判
決，改判仍論處上訴人甲○○共同意圖使女子與他人為性交之行為，而容留以營利為
常業累犯罪刑，已詳敘所憑之證據及認定之理由，並對上訴人所辯各節，如何不足採
信，均已依據卷內資料，詳予指駁，從形式上觀察，並無任何違背法令之處。而證據
之取捨及事實認定為事實審法院之職權，茍其判斷無違經驗法則或論理法則，即不能
任意指為違法。原判決依憑證人即服務女子方麗筑、林位芳、常偉子與查獲警員許仁
義、戴玉郎、吳天佑之證言，參酌卷附現場照片、現場檢查紀錄表與第一審勘驗方麗
筑警詢錄音帶之勘驗筆錄，以及扣案保險套、針孔攝影機等證據調查之結果，本於審
理所得心證，認上訴人確有前述妨害風化犯行，已詳敘其取捨證據之心證理由，核與
採證法則並無違背。又刑法第二百三十一條第一項前段之犯罪構成要件，以行為人主
觀上有營利及使男女與他人為性交或猥褻行為之犯意，客觀上有引誘、容留或媒介之
行為為已足，至於該男女與他人是否已為性交或猥褻行為，並非所問。上訴人既意圖
營利及意圖使女子方麗筑、常偉子、林位芳與男客為性交之行為，而媒介並容留其等
與喬裝嫖客之警員為性交易，縱該員警等自始無為性交之意思，亦不影響其犯罪之成
立。另所謂「陷害教唆」，係指犯罪行為人原不具犯罪之故意，純因司法警察之設計
教唆，始萌生犯意，進而著手實行犯罪構成要件行為之謂。本件上訴人原即有媒介並
容留女子與他人為性交之行為以營利之事實，並非因警員之喬裝嫖客，始起意為上述
犯行，自與所謂陷害教唆之情形有間，上訴人指係陷害教唆云云，尚屬誤會，原判決
已於理由內詳予說明，經核並無不合。上訴意旨，對於原判決究竟如何違背法令，並
未依據卷內資料為具體指摘，徒憑己見，對於原審採證認事之職權行使，任意指摘，
難謂已符合首揭法定上訴要件，其上訴違背法律上之程式，應予駁回。
據上論結，應依刑事訴訟法第三百九十五條前段，判決如主文。
中      華      民      國    九十二    年      十      月    二十三    日
                              最高法院刑事第五庭
                                  審判長法官  謝  家  鶴
                                        法官  洪  文  章
                                        法官  花  滿  堂
                                        法官  陳  世  淙
                                        法官  洪  佳  濱
      右正本證明與原本無異
                                              書  記  官
中      華      民      國    九十二    年      十      月    三十一    日


司法院資訊處製作；財團法人民間司法改革基金會備份。
